【裁判字號】    95,裁,459
【裁判日期】    950309
【裁判案由】    就業服務法
【裁判全文】
最  高  行  政  法  院  裁  定
                                     95年度裁字第00459號
上  訴  人  河順實業有限公司
代  表  人  乙○○
被 上訴 人  彰化縣政府
代  表  人  甲○○
上列當事人間因就業服務法事件，上訴人對於中華民國93年11月
2日臺中高等行政法院93年度簡字第166號判決，提起上訴。本院
裁定如下：
    主  文
上訴駁回。
上訴審訴訟費用由上訴人負擔。
    理  由
一、按對於適用簡易程序之裁判提起上訴或抗告，須經本院許可
    ，且該許可以訴訟事件所涉及之法律見解具有原則性者為限
    ，行政訴訟法第235條定有明文。所謂訴訟事件涉及之法律
    見解具有原則性，係指該事件所涉及之法律問題意義重大，
    而有加以闡釋之必要情形而言。
二、本件上訴人因未經許可，聘僱他人所合法僱用之越南籍外國
    人LETHIHANG（下稱L君，雇主為林錫祥，經核准於臺灣省彰
    化縣彰化市○○○路33之27號從事家庭監護工作），於彰化
    市○○○路33之27號工場內，從事五金沖床加工之工作，經
    彰化縣警察局彰化分局於民國（下同）93年2月3日當場查獲
    ，函移被上訴人核處，經被上訴人查證屬實，乃依就業服務
    法第57條第1款及第63條第1項規定，於93年4月6日以府勞就
    字第0930061974B號處分書，裁處上訴人罰鍰新臺幣（下同
    ）15萬元。上訴人不服，循序提起行政訴訟，經原審以：就
    業服務法第44條係指自然人或法人與外國人間雖無聘僱關係
    ，但有未依本法及相關法令規定申請許可，即容留外國人停
    留於某處所為其從事勞務提供或工作事實之行為，若兩者間
    具聘僱關係，則為同法第57條第1款所規範。本件上訴人雖
    主張L君從事和申請目的不同工作之工作地點為「順五金工
    廠」，即一家查核課稅之地下工廠，係L君之雇主之妻（即
    上訴人之代表人乙○○）名義經營，與上訴人係兩不相干之
    個體。然查，上訴人設立之處所在彰化縣花壇鄉○○村○○
    街85之3號，而彰化市○○○路33之27號是上訴人公司從事
    生產之工廠地址，L君在工廠內從事五金沖床工作是受上訴
    人之代表人乙○○與林志杭（L君之雇主之兒子）指派，L君
    在工廠內從事五金沖床工作，乙○○及林錫祥均知情等情，
    業據上訴人代表人乙○○及其子林志杭於警訊時供述甚詳，
    核與L君於警訊時所陳述相符；因而L君從事五金沖床工作之
    被查獲地應係上訴人之工廠無誤，被上訴人因而認本件L君
    有為上訴人非法從事工作之事實，自非無據。上訴人與L 君
    間無聘僱契約關係，卻有就業服務法第44條所規定非法容留
    L君從事許可以外工作之違章事實，原處分以上訴人違反就
    業服務法第57條第1款，而依同法第63條第1項規定予以處罰
    ，所憑理由雖有不當，但其結果並無二致，訴願決定予以維
    持並無不合，而駁回上訴人在原審之訴。
三、本件上訴意旨略以：被上訴人已對上訴人之代表人之夫即L
    君之雇主林錫祥以府勞就字第0930061974A號處分書，處罰
    鍰3萬元在案，卻又同時以本件處上訴人之代表人即雇主之
    妻罰鍰15萬元，等同一案二罰，忽視上訴人之權益云云。
四、本院按：「任何人不得非法容留外國人從事工作。」「違反
    第四十四條或第五十七條第一款、第二款規定者，處新臺幣
    十五萬元以上七十五萬元以下罰鍰。五年內再違反者，處三
    年以下有期徒刑、拘役或科或併科新臺幣一百二十萬元以下
    罰金。」分別為就業服務法第44條及第63條第1項所明定。
    另同法第57條第3款及第68條第1項則規定：「雇主聘僱外國
    人不得有下列情事：．．．三、指派所聘僱之外國人從事許
    可以外之工作。」「違反．．．第五十七條第三款．．．之
    規定者，處新台幣三萬元以上十五萬元以下罰鍰。」可知，
    就業服務法第44條及第63條第1項係針對非雇主卻容留外國
    人從事工作而為之規範；至於同法第57條第3款及第68條第1
    項則是針對雇主就其所聘僱之外國人為違反規定行為而為之
    規範；故二者規範之行為主體及行為態樣均不相同。經查，
    本件原判決是以上訴人有非法容留訴外人林錫祥聘僱之外國
    人L君工作之事實，認上訴人有違反就業服務法第44條規定
    之行為，故被上訴人依同法第63條第1項為裁處罰鍰15萬元
    處分之結論，並無不合，而駁回上訴人在原審之訴。至訴外
    人林錫祥則是本於其為外國人L君雇主身分，因違反就業服
    務法關於雇主之規範，而被處以行政罰；故其與上訴人所遭
    處之本件行政罰間，受處分之違章行為人及處罰之違章行為
    態樣均不相同，自無一事二罰情事；故上訴人以訴外人林錫
    祥亦被處以行政罰為由，所為原判決有一事（案）二罰之指
    摘，並無涉及法律見解之原則性。故依首開說明，上訴人之
    上訴，不應許可，其上訴難謂合法，應予駁回。
五、依行政訴訟法第249條第1項前段、第104條、民事訴訟法第
    95條、第78條，裁定如主文。
中    華    民    國    95    年    3     月    9     日
                  第四庭審判長法  官  高  啟  燦
                              法  官  黃  合  文
                              法  官  林  茂  權
                              法  官  廖  宏  明
                              法  官  楊  惠  欽
以  上  正  本  證  明  與  原  本  無  異
中    華    民    國    95    年    3     月    9     日
                              書記官  張  雅  琴


司法院資訊處製作；財團法人民間司法改革基金會備份。
